臺灣屏東地方法院刑事判決　　　　　　　 94年度訴字第405號
公　訴　人　臺灣屏東地方法院檢察署檢察官
被　　　告　甲○○
上列被告因違反毒品危害防制條例案件，經檢察官提起公訴（94
年度毒偵字第928 號），經本院裁定改依簡式審判程序審理，判
決如下：
    主  文
甲○○連續施用第一級毒品，處有期徒刑拾壹月；扣案之海洛因
壹包（毛重零點公克），沒收並銷燬之；扣案之注射針筒及吸
管鏟子各壹支，均沒收。又連續施用第二級毒品，處有期徒刑柒
月。應執行有期徒刑壹年伍月；扣案之海洛因壹包（毛重零點
公克），沒收並銷燬之；扣案之注射針筒及吸管鏟子各壹支，均
沒收。
    事  實
一、甲○○前因施用毒品案件，經本院以92年度毒聲字第1475號
    裁定送觀察、勒戒後，經評定認為有繼續施用毒品傾向，再
    經本院以93年毒聲字第67號裁定令入戒治處所施以強制戒治
    ，於民國93年10月5 日強制戒治期滿，並經臺灣東地方法院
    檢察署檢察官於同年月7 日以93年度戒毒偵字第119 號為不
    起訴處分確定，詎仍不知悔改，於93年10月5 日強制戒治執
    行完畢釋放後5 年內，復基於施用第1 級毒品海洛因之概括
    犯意，自94年3 月中旬起，迄同年3 月31日15時止，在屏東
    縣屏東市○○里○○路231 號住處，以每隔2 至3 日施用1
    次之頻率，將海洛因摻水以針筒注射血管之方式，連續施用
    第1 級毒品海洛因多次；及基於施用第2 級毒品甲基安非他
    命之概括犯意，自94年3 月中旬起，迄同年3 月30日15時許
    止，在屏東市○○路楓情汽車旅館內，以約每星期施用1 次
    之頻率，將甲基安他命放入玻璃球內以火燒烤用口吸食煙霧
    之方式，連續施用甲基安非他命多次。嗣於94年4 月1 月15
    時35分許，其搭乘馮月香所騎乘之機車，行經屏東市○○路
    與田寮巷交岔路口，因馮月香騎乘機車闖紅燈為警所查獲，
    並自甲○○身上扣得其所有供施用海洛因使用之海洛因1 包
    ，毛重0.3 公克、注射針筒及吸管鏟子各1 支。
二、案經屏東縣警察局屏東分局報告臺灣屏東地方法院檢察署檢
    察官偵查起訴。
    理  由
一、上揭事實，業據被告甲○○於本院審理時坦承不諱，復有扣
    案之被告所有供施用海洛因使用之海洛因1 包，毛重0.3 公
    克、注射針筒及吸管鏟子各1 支可佐。且被告於94年4 月1
    日18時40分許，經警採集其尿液送驗結果，呈嗎嗎啡及甲基
    安非他命陽性反應，有臺灣檢驗科技股份有限公司濫用藥物
    尿液檢驗報告1 紙在卷（見偵卷第27頁）可稽。又上述扣案
    之海洛因一包毛重0.3 公克，經警以臺灣尖端先進生技醫藥
    公司製造之毒品檢驗試劑初步檢驗結果，呈嗎啡、海洛因反
    應，亦有屏東縣警察局屏東分局查獲涉嫌毒品危害防制條例
    毒品初步檢驗報告表附卷（見警卷第21頁）可憑。被告前因
    施用毒品案件，經本院以92年度毒聲字第1475號裁定送觀察
    、勒戒後，經評定認為有繼續施用毒品傾向，再經本院以93
    年毒聲字第67號裁定令入戒治處所施以強制戒治，於93年10
    月5 日強制戒治期滿，並經臺灣東地方法院檢察署檢察官於
    同年月7 日以93年度戒毒偵字第119 號為不起訴處分確定，
    有臺灣高等法院被告全國前案紀錄表、臺灣屏東地方法院檢
    察署刑案資料查註紀錄表及全國施用毒品案件紀錄表各1 份
    附卷可參，本件事證明確，被告犯行堪以認定。
二、查海洛因及甲基安非他命，分屬毒品危害防制條例第2 條第
    2 項第1 款、第2 款所定之第1 級、第2 級毒品，依法不得
    持有、施用。核被告甲○○所為，係犯毒品危害防制條例第
    10條第1 項之施用第1 級毒品罪及同條第2 項之施用第2 級
    毒品罪。被告施用毒品前持有第1 級毒品、第2 級毒品之低
    度行為，均為其施用之高度行為所吸收，不另論罪。被告先
    後多次施用海洛因、甲基安非他命之犯行，均時間緊接、所
    犯構成要件相同，各顯係基於概括犯意反覆為之，為連續犯
    ，均應依刑法第56條規定論以一罪，並各加重其刑。又被告
    所犯上開2 罪間，犯意各別，行為互殊，應予分論併罰。公
    訴人雖僅就被告於94年4 月1 日18時許回溯72小時內，在某
    不詳處所施用甲基安他命之犯行提起公訴，惟被告其餘部分
    犯行均與前開已起訴之犯罪事實有連續犯之裁判上一罪關係
    ，均為起訴效力所及，本院自應併予審理，附此敘明。爰審
    酌被告前因施用毒品犯行，經送觀察勒戒、強制戒治後，仍
    未能戒斷施用毒品之惡習，繼續施用毒品不輟，顯見其陷溺
    已深，漠視毒品對於自身健康之戕害及國家對於杜絕毒品犯
    罪之禁令，惡性非輕，及其施用毒品期間、次數、犯後坦承
    犯行，態度尚佳等一切情狀，分別量處如主文所示之刑，並
    定其應執行刑。扣案之海洛因1 包，毛重0.3 公克，因包裝
    袋與毒品無從析離，故包裝袋與海洛因，均應依毒品危害防
    制條例第18條第1 項前段之規定沒收銷燬之。另扣案之注射
    針筒及吸管鏟子各1 支，均係被告所有，且係供其施用海洛
    因所使用之工具，業據被告供明在卷，應依刑法第38條第1
    項第2 款之規定，併予宣告沒收。
據上論斷，應依刑事訴訟法第273 條之1 第1 項，第299 條第1
項前段，毒品危害防制條例第10條第1 項、第2 項、第18第1 項
，刑法第11條、第56條、第38條第1 項第2 款、第51條第1 項第
5款 ，判決如主文。
中　　華　　民　　國　　94　　年　　6 　　月　　15　　日
                          刑事第3庭   法  官  楊萬益
以上正本證明與原本無異。
如不服本判決應於收受本判決送達後十日內向本院提出上訴書狀
，其未敘述上訴理由者，並得於提起上訴後十日內向本院補提理
由書狀（均須按他造當事人之人數附繕本）「切勿逕送上級法院
」
中　　華　　民　　國　　94　　年　　6 　　月　　15　　日
                                      書記官  呂坤宗
附錄本判決論罪科刑法條全文
毒品危害防制條例第10條
施用第一級毒品者，處6 月以上5 年以下有期徒刑。
施用第二級毒品者，處 3 年以下有期徒刑。
